【裁判字號】    90,親,50
【裁判日期】    901211
【裁判案由】    確認非婚生子女
【裁判全文】
臺灣板橋地方法院民事判決  九十年度親字第五○號
    原      告    乙○○
    被      告    張卉伶
    法定代理人    甲○○
右當事人間請求確認非婚生子女事件，本院判決如左：
    主      文
確認被告張卉伶非原告與被告甲○○所生之婚生子女。
訴訟費用由被告負擔。
    事      實
甲、原告方面：
一、聲明：求為判決如主文所示。
二、陳述：原告與被告甲○○前於民國（下同）八十三年九月十七日結婚，嗣因雙方
          感情不睦，原告於八十五年元月份離家，自行在外工作生活，期間與被告
          甲○○多次洽談離婚未果，嗣原告結識訴外人許江隆並於八十八年八月三
          日產下一女即被告張卉伶後，始於八十八年八月十七日與被告甲○○協議
          離婚。原告於八十八年八月三日與被告甲○○之婚姻關係存續中產下被告
          張卉伶，依法雖推定被告張卉伶為原告與被告甲○○之婚生子女，然實際
          上被告張卉伶卻係原告與訴外人許江隆所生，爰提起本件否認子女之訴，
          請求確認被告張卉伶非原告與被告甲○○所生之婚生子女。
三、證據：提出戶籍謄本二份、出生證明書一紙，並聲請訊問證人許江隆及請求本院
          函請法務部調查局為親子血緣鑑定。
乙、被告方面：
一、聲明：同意原告之請求。
二、陳述：被告張卉伶確非原告自伊受胎所生。
     理      由
一、按關於認諾及訴訟上自認或不爭執事實之效力，於第五百八十九條否認子女之訴
    ，不適用之，民事訴訟法第五百九十四條定有明文。本件被告於言詞辯論期日同
    意原告之請求並就原告主張之事實自認，揆諸首揭法條之說明，自不發生被告認
    諾或自認之效力，合先敘明。
二、經查，原告主張其與被告甲○○本係夫妻關係，後於八十八年八月十七日協議離
    婚，惟原告自八十五年元月即離家在外自行工作生活，並無與被告甲○○同居之
    事實，原告嗣於婚姻關係存續中之八十八年八月三日產下一女即被告張卉伶，依
    法雖推定為原告與被告甲○○之婚生子女，然實際上被告張卉伶卻係原告與訴外
    人許江隆所生等情，業據原告提出與所述相符之戶籍謄本二份、出生證明書一紙
    為憑，並經證人許江隆到場證述屬實。又本院依原告聲請函請法務部調查局為親
    子血緣關係鑑定，被告張卉伶與第三人許江隆經以人類紅血球型ＡＢＯ式血型鑑
    定法、人類遺傳因子ＤＮＡ  ＳＴＲ式型別鑑定法、累積親子關係指數ＣＰＩ值
    驗算法鑑定結果，其二人之血型及各項ＤＮＡ  ＳＴＲ型別均無矛盾，經計算Ｃ
    ＰＩ值為7，863，718以上，因此認第三人許江隆極可能（機率百分之九九‧九
    九以上）為張卉伶之生父（依統計原理ＣＰＩ值10，000表示百分之九九‧九九
    具有一親等血緣關係），有法務部調查局九十年六月五日（九０）陸（四）字第
    九○○三一○二○號鑑定通知書附卷可參。被告張卉伶與第三人許江隆既有百分
    之九九‧九九以上之機率具有一親等血緣關係，自堪認原告主張被告張卉伶非其
    自被告甲○○受胎所生，要屬真實，堪以採信。
三、按從子女出生日回溯第一百八十一日起至第三百零二日止為受胎期間；能證明受
    胎回溯在前項第三百零二日以前者，以其期間為受胎期間。又妻之受胎，係在婚
    姻關係存續中者，推定其所生子女為婚生子女；前項推定，如夫妻之一方能證明
    妻非自夫受胎者，得提起否認之訴，但應於知悉子女出生之日起，一年內為之，
    民法第一千零六十二條、第一千零六十三條分別定有明文。查本件原告於八十八
    年八月三日產下被告張卉伶時，因其與被告甲○○間之婚姻關係仍存續，依法雖
    應推定被告張卉伶為原告與被告甲○○所生之婚生子女，然參以法務部調查局鑑
    定被告張卉伶與第三人許江隆二者間有高達百分之九九‧九九以上之機率具有一
    親等血緣關係之結果，堪認被告張卉伶應非原告自被告甲○○受胎所生無訛。從
    而，原告於八十九年四月十日即被告張卉伶出生後一年內提起本件否認子女之訴
    ，於法洵屬有據，應予准許。
四、據上論結，本件原告之訴為有理由，並依民事訴訟法第八十五條第一項前段、第
    七十八條，判決如主文。
中      華      民      國    九十      年     十二     月     十一     日
                                    臺灣板橋地方法院家事法庭
~B法      官  程怡怡
右為正本係照原本作成
如對本判決不服須於裁定送達後二十日內向本院提出上訴狀
中      華      民      國    九十      年     十二     月     十一     日
~B法院書記官  李錦輝


司法院資訊處製作；財團法人民間司法改革基金會備份。
